Minutes et répertoires du notaire Antoine THOMAS, 5 janvier 1715 - 22 décembre 1721 (étude VI)
Archives nationales
Minutes et répertoires du notaire Antoine THOMAS (étude VI)
5 janvier 1715 - 22 décembre 1721
MC/ET/VI/639 - MC/ET/VI/651
Etude VI; Thomas, Antoine
Archives nationales de France
Minutes et répertoires: la loi 2008-696 du 15 juillet 2008 relative aux archives a fixé à 75 ans à compter de la date de l'acte, ou à 25 ans à compter de la date du décès de l'intéressé si ce délai est plus bref, le délai de communication des minutes et répertoires des notaires; ce délai est porté à 100 ans à compter de la date de l'acte si le document se rapporte à un mineur (code du Patrimoine, articles L213-2, 4e d et 5e).
Autres documents de l'étude (dossiers de clients, comptabilité...): s'agissant d'archives privées, ces documents sont communicables selon les modalités fixées par le déposant ou le donateur.
Certains documents ne sont pas accessibles en raison de leur mauvais état de conservation.
Versement
Attention: ce notaire n'a pas laissé de répertoire pour son activité dans l'étude VI
Accès aux instruments de recherche de tous les notaires de l’étude VI
Archives de l'étude VI
- Minutes de Antoine THOMAS, 1715 - 1721; MC/ET/VI/639 - MC/ET/VI/651
  - Minutes. 1715, MC/ET/VI/639
    Informations concernant le classement:
    Le niveau inférieur de description, quand il existe, correspond aux minutes d'actes. Toutes les minutes ne sont pas forcément décrites une à une. Les descriptions de ces minutes sont plus ou moins détaillées.
    - BELAN Jean (+ en 1707) Marchand cartier (ou maître, cf contrat de m.) Rue Saint Louis, paroisse Saint Paul § Inventaire après décès de Jean BELAN à la requête de Marie Louise LE VILLENT, sa veuve, tutrice de Marie Anne BELAN (10 ans) leur fille unique en présence de Martin LE VILLAIN, Maître cartier-subrogé tuteur Contrat de mariage de la dite veuve: VI, 639, 21 Janvier 1715, 19 janvier 1715; MC/ET/VI/639; 2 folios
      Origine de l'information:
      Fichier dit 'général' XVIIe-XVIIIe siècles, par le personnel du Minutier, 1954-1999 ( fichier papier entièrement dématérialisé; voir contexte dans le Plan d’orientation général - Notaires de Paris, guides thématiques du Minutier).
      Date de révision: 2011-2012
      Date de création de la notice: 2010
      inventaire après décès
    - Belair (Jean) marchand cartier rue Saint-Louis § Inventaire après le décès de .., 19 janvier 1715; MC/ET/VI/639
      Artisans XVIIIe siècle, par M. Rambaud et C. Grodecki, 1956-1977 ( fichier papier entièrement dématérialisé; voir contexte dans le Plan d’orientation général - Notaires de Paris, guides thématiques du Minutier).
      inventaire; Belair, Jean
    - Belair (Jean) maître Cartier rue Saint-Louis § Mariage de sa veuve, 21 janvier 1715; MC/ET/VI/639
      contrat de mariage; Belair, Jean
    - Richard (Charles) maître cartier rue du Vieux Colombier § Mariage de .., 21 janvier 1715; MC/ET/VI/639
      contrat de mariage; Richard, Charles
    - Lamy (Jean) marchand maître tapissier Pavillon du College des 4 Nations § bail par .., 30 janvier 1715; MC/ET/VI/639
      bail; Lamy, Jean
    - Bonnejoie (Michel) marchand maître tapissier rue Mazarine § Renonciation, 11 mars 1715; MC/ET/VI/639
      Bonnejoie, Michel
    - Marché aux termes duquel Nicolas Maréchal, maître maçon, demeurant grande rue de Sèvres, s'engage envers Chrétien Dufour, maître tapissier, et Louise Trebosse, sa femme, demeurant rue Mazarine, à exécuter les travaux de maçonnerie nécessaires à la construction d'une maison sur un terrain situé rue des Fossés-Monsieur-le-Prince, et à faire en sorte que le rez-de-chaussée et le premier étage soient logeables dès le 15 juin, et le reste terminé le 25 août; les travaux seront reçus et toisés par les parties ou par les personnes qu'elles désigneront (prix de 8 à 22 livres la toise)., 22 mars 1715; MC/ET/VI/639
      Informations complémentaires:
      Matériaux: moellons et pierres.
      Documents du Minutier central concernant l'histoire de l'art (1700-1750), par Mireille Rambaud, tome II [études I à X, soit 2357 actes], Paris, Archives nationales, 1971, p. 617 (instrument de recherche imprimé dématérialisé, certaines notices sont plus détaillées dans la version intégrale accessible en ligne par la rubrique 'Autres instruments de recherche', voir contexte dans le Plan d’orientation général - Notaires de Paris, guides thématiques du Minutier).
      Date de révision: 2011
      Date de création de la notice: 2009
      Documents du Minutier central concernant l'histoire de l'art (1700-1750), par M. Rambaud, tome II, Paris, Archives nationales, 1971, CVI-1298 p.
    - Jaubert (Jean Baptiste) maître menuisier rue du Sepulcre § Apprentissage, 25 avril 1715; MC/ET/VI/639
      contrat d'apprentissage; Jaubert, Jean Baptiste
    - Menuisier (apprentissage) § Nicolas Paynon, cordonnier, met son fils Jean Nicolas Paynon, âgé de 20 ans, pour 6 ans, chez Jean-Baptiste Joubert, maître menuisier; nourri, logé, blanchi. Sans deniers déboursés., 25 avril 1715; MC/ET/VI/639
      contrat d'apprentissage; Paynon, Nicolas
    - Lebrun (Jean) maître doreur rue Dauphine § Inventaire après le décès de .., 25 mai 1715; MC/ET/VI/639
      inventaire; Lebrun, Jean
    - Dufour (Chrestien) marchand maître tapissier rue Majarine § Don mutuel, 25 mai 1715; MC/ET/VI/639
      donation; Dufour, Chrestien
    - Lebrun (Eustache) maître doreur § renonciation de son fils Jean Lebrun, maître doreur, à la succession de la veuve de .., 3 juin 1715; MC/ET/VI/639
      Lebrun, Eustache
    - Dufour (Chretien) maître tapissier rue du Four § Vente des meubles pour meubler Hôtel de Madrid, 24 juin 1715; MC/ET/VI/639
      acte de vente; Dufour, Chretien
    - Devis et marché de charpenterie (Mathurin Dusirier, maître charpentier, grande rue de Sèvres)., 1er juillet 1715; MC/ET/VI/639
      Documents du Minutier central concernant l'histoire de l'art (1700-1750), par Mireille Rambaud, tome II [études I à X, soit 2357 actes], Paris, Archives nationales, 1971, p. 618 (instrument de recherche imprimé dématérialisé, certaines notices sont plus détaillées dans la version intégrale accessible en ligne par la rubrique 'Autres instruments de recherche', voir contexte dans le Plan d’orientation général - Notaires de Paris, guides thématiques du Minutier).
    - doreur (apprentissage) § Marguerite Vautier, veuve de Jean Vallée, maître doreur, met son fils Gabriel V., en qualité d'allouée pour 2 ans, chez Jean Wallet, maître doreur; nourri, logé, blanchi de gros linge. Moyennant 90 l., 3 juillet 1715; MC/ET/VI/639
    - Devis des travaux de maçonnerie à faire pour la construction d'un corps de logis double, rue des Fossés-Monsieur-le-Prince, entre un corps de logis et un édifice antérieurement bâtis, à droite et à gauche du terrain dont les époux Dufour sont propriétaires, suivi du marché aux termes duquel Nicolas Maréchal, maître maçon et entrepreneur, s'engage envers eux à exécuter les travaux le plus tôt qu'il sera possible; ils lui seront payés au fur et à mesure de leur avancement, d'après les prix convenus (de 8 à 30 livres la toise)., 19 juillet 1715; MC/ET/VI/639
      Étages: trois. - Une boutique. - Matériaux: moellons et pierres.
      À la suite: 1715, 19 juillet. Reconnaissance par les parties du marché ci-dessus passé sous seing privé. Ledit Dufour s'engage à payer audit Maréchal 500 livres dans le courant du mois de juillet et 1.000 livres en septembre, en acompte sur le prix des travaux, le reste lui sera payé en quatre versements annuels, dont le premier aura lieu un an après la réception des travaux.
    - Dufour (Chretien) maître tapissier rue des Fossés M. le Prince § Constitution, 19 juillet 1715; MC/ET/VI/639
      constitution de rente; Dufour, Chretien
    - doreur (alloué) § Clément Surcheiz, Suisse de la Garde de la duchesse de Berry, se met en qualité d'alloué pour 4 ans, chez Louis Jean, maître doreur Nourri, logé, blanchi. Moyennant 45 l., 31 juillet 1715; MC/ET/VI/639
    - Durand (Antoine) maître tapissier; rue de Sorbonne § Mariage de .., 4 août 1715; MC/ET/VI/639
      contrat de mariage; Durand, Antoine
    - Dufour (Chretien) maître tapissier rue des Fossés M. le Prince § Constitution, 28 septembre 1715; MC/ET/VI/639
    - Lenattier (Jean Martin), marchand orfèvre, rue Saint-Louis § Echange, 9 octobre 1715; MC/ET/VI/639
      échange; Lenattier, Jean Martin
    - Décharge par Françoise HENERY, veuve de Guy de LAROCHEPOT, lieutenant colonel de cavalerie, à Jean DUPRÉ, maître à danser, rue Saint-Julien-le-Pauvre, de tous les intérêts civils qu'il lui doit à cause du meurtre du sieur de LAROCHEPOT, son fils, par les personnes en compagnie desquelles DUPRÉ se trouvait moyennant 300 lt., 10 décembre 1715; MC/ET/VI/639
      Musique XVIIIe siècle, danseurs (1.088 actes), par Madeleine Jurgens, Mireille Rambaud, Valérie Brousselle, 1963, 1984-1996. Le fichier a été traité pour la partie 'danseurs'.(fichier papier entièrement dématérialisé; voir contexte dans le Plan d’orientation général - Notaires de Paris, guides thématiques du Minutier).
      Date de création de la notice: 2005
      décharge; Saint-Julien-le-Pauvre (rue); Dupré, Jean; Henery, Françoise; Larochepot, Guy de; Larochepot, sieur de (fils); enseignant; danseur; officier (armée)
    - Jourdet (Marc) marchand joaillier rue Sainte Anne § Bail à la veuve de .., 31 décembre 1715; MC/ET/VI/639
      bail; Jourdet, Marc
  - Minutes. 1716, janvier - juin, janvier - juin 1716; MC/ET/VI/640
    - LANCLAN (Nicolas) Maître Graveur. Grande rue quartier Saint-Germain § Bail par .., 27 janvier 1716; MC/ET/VI/640
      bail; Lanclan, Nicolas
    - ROY (Guillain) Maître graveur Grde rue du Quartier Saint-Gervais § Bail fait à .., 27 janvier 1716; MC/ET/VI/640
      bail; Roy, Guillain
    - ROUSSEL (François) Ebéniste Rue de la Monnaie § Procuration donnée par .. créancier de Delache de Doligny, 20 mars 1716; MC/ET/VI/640
      procuration; Roussel, François
    - PAFFE (Simon) Maître fondeur Rue Pais Saint-Marguerite § Inventaire aps décès de la belle soeur de .., 27 mars 1716; MC/ET/VI/640
      inventaire; Paffe, Simon
    - PAFFE (Simon) Maître fondeur Rue Saint-Marguerite § Abandonnement .., 8 avril 1716; MC/ET/VI/640
      Paffe, Simon
    - Martin (David), orfèvre, quai des Orfèvres § Convention passée par .., 14 avril 1716; MC/ET/VI/640
      convention; Martin, David
    - Duguernier (Louis), maître orfèvre joaillier, quai des Orfèvre. § Convention passée par la veuve de .., 14 avril 1716; MC/ET/VI/640
      convention; Duguernier, Louis
    - LANCHANTIN (Jacques) Maître menuisier Rue neuve Saint-Denis .. § Inventaire après décès de la femme HALNA, 15 avril 1716; MC/ET/VI/640
      inventaire; Lanchantin, Jacques
    - Halna (Guy), maître menuisier, grande rue de Seine § Inventaire après décès de la femme de .., 15 avril 1716; MC/ET/VI/640
      inventaire après décès; Halna, Guy
    - BRIERE (Pierre) Maître brodeur Rue Saint-Honoré § Révocation .., 20 avril 1716; MC/ET/VI/640
      Briere, Pierre
    - HALNA (Guy) Maître menuisier Rue de Seine § mise en apprentissage chez .., 24 avril 1716; MC/ET/VI/640
      contrat d'apprentissage; Halna, Guy
    - Menuisier (apprentissage de) § Mise en .. par Quèno, blanchisseur, de son fils âgé de 17 ans, pour 6 ans chez Halna (Guy), qui le couche, nourri et loge, moyennant 200 livres., 24 avril 1716; MC/ET/VI/640
      contrat d'apprentissage; Queno, M.
    - DUBOIS (Jean Baptiste) Maître maçon Petite rue du Bac § quittance donnée par .., 25 avril 1716; MC/ET/VI/640
      quittance; Dubois, Jean Baptiste
    - Procuration donnée par le créancier d'Étienne MILACHE de MOLLIGNY, comédien ordinaire du roi., 20 mai 1716; MC/ET/VI/640
      Théâtre XVIIIe siècle (395 actes), par Valérie Brousselle, Guillaume Nahon, Xenia Pamfilova, v. 1960-2000 (fichier papier entièrement dématérialisé; voir contexte dans le Plan d’orientation général - Notaires de Paris, guides thématiques du Minutier).
      Date de révision: 2010
      Date de création de la notice: 2003
      procuration; Milache de Molligny, Etienne; acteur
    - LANDY (Nicolas) ou Landry ? Entrepreneur des bâtiments gd cul de Sac rue Baubourg § Notoriété .., 24 mai 1716; MC/ET/VI/640
      Landy, Nicolas
    - LANDRY (Simon) Maçon gd cul de Sac de la rue Beaubourg § Dépôt de jucy, 24 mai 1716; MC/ET/VI/640
      Landry, Simon
    - VACHETTE (Adrian) joaillier - Rue du Temple § dépôt par .., 27 mai 1716; MC/ET/VI/640
      Vachette, Adrian
    - MASSOT (Germain), Maître peintre, Rue de la Monnaie § Révocation par .., 28 mai 1716; MC/ET/VI/640
      Massot, Germain
    - Moré (Simon), orfèvre, paroisse Saint-Gervais § Transport de rente, 28 mai 1716; MC/ET/VI/640
      transport de droits; Moré, Simon
    - MOLLET (François) Maître horloger - Rue Saint-Honoré § Quittance par .., 2 juin 1716; MC/ET/VI/640
      quittance; Mollet, François
    - Pierret (Louis), marchand orfèvre, Rue de l'Arbre Sec § Dépôt de billet., 6 juin 1716; MC/ET/VI/640
      dépôt de pièces; Pierret, Louis
    - GRANDERIE (Pierre), Maître peintre, à Paris § Renonciation pour la fille mineur de .., 9 juin 1716; MC/ET/VI/640
      Granderie, Pierre
    - HALNA (Guy) Maître menuisier - gde rue de Seine - § Mariage de .., 21 juin 1716; MC/ET/VI/640
      contrat de mariage; Halna, Guy
    - GAU (Claude) Maçon; Paris § Témoin au remariage de sa fille .., 21 juin 1716; MC/ET/VI/640
      Gau, Claude
    - Gau (Claude), peintre, à Paris § Témoin au remariage de sa soeur .., 21 juin 1716; MC/ET/VI/640
      contrat de mariage; Gau, Claude
  - Minutes. 1716, juillet - décembre, juillet - décembre 1716; MC/ET/VI/641
    - COURCOU (Pierre François) maître maçon Rue de Nevers § mariage ont signé: Jacques Loir marchand orfèvre son cousin issu de Germain Louis Pierret marchand orfèvre, 28 décembre 1715; MC/ET/VI/641
      contrat de mariage; Courcou, Pierre François
    - SILVAIN (Léonard) maître maçon Rue du Vieux Colombier § Devis d'ouvrages de maçonnerie .., 3 juillet 1716; MC/ET/VI/641
      devis; Silvain, Léonard
    - JOBBE (Michel) Maître fondeur cizeleur Rue de la Huchette § Mise en apprentissage par .., 2 août 1716; MC/ET/VI/641
      contrat d'apprentissage; Jobbe, Michel
    - Inventaire après décès de Germain Pinard, maître maçon, dressé à son domicile, rue Saint-Denis, paroisse Saint-Nicolas-des-Champs, à la requête de Barbe Retoré, sa veuve, en son nom et comme tutrice de leurs enfants mineurs: Jean, âgé de douze ans, Robert-Germain, âgé de dix ans, François, âgé de huit à neuf ans, Jacques-Denis, âgé de sept ans, Charles, âgé de six ans, et Crépin, âgé de deux ans et demi, en présence de Claude Lanté, maître menuisier, demeurant grande rue du faubourg Saint-Denis, subrogé-tuteur desdits mineurs. 11 feuillets., 3 août 1716 - 3 août 1718; MC/ET/VI/641
      Appartement: au rez-de-chaussée, cuisine, chambre, cabinet, 'salle servant de salle à manger'. - Domestique: une servante. - Mobilier: dans la chambre on note quatre pièces de verdures d'Auvergne (120 l.), dans la salle, deux verdures d'Auvergne (70 l.). - Argenterie: couverts et vaisselle de table, prisés 590 livres. - Bijoux: une bague or et diamants (90 l.), un collier de 69 perles fines baroques (100 l.), une montre de métal faite par Delorme (50 l.). - Habits: ceux du défunt sont prisés 75 livres. - Deniers comptants: 150 livres au décès de Germain Pinard, qui ont été dépensés par sa veuve.
      Parmi les papiers (7 feuillets):
      - contrat de mariage Pinard-Rétoré, 22 juillet 1703, Pellerin, notaire; (dot: 5.500 livres; biens du futur: 6.500 livres, logement et nourriture du jeune ménage assurés pendant deux ans par les parents du fiancé).
      - pièces relatives à la construction de maisons pour l'hôpital de la Trinité par Jean Pinard père, et le procès-verbal de réception des travaux, le 8 avril 1706, par Pierre Levé, architecte et contrôleur des bâtiments du roi et directeur des bâtiments dudit hôpital, à la construction par le même d'une maison rue Montorgueil, aux travaux faits par lui dans une maison sise à Ourscamps, appartenant à l'abbaye.
      - acte relatif à la construction par Jean Pinard d'une maison rue Saint-Martin, au coin de la rue d'Arnetal.
      - Dettes actives: longue liste des débiteurs de Germain Pinard, sans chiffres.
      - Dettes passives: très nombreuses (chiffrées en partie seulement).
      Pièce jointe: 1711, 19 avril. Contrat d'association entre Germain Pinard, demeurant rue Saint-Denis, et Nicolas Guerrier, demeurant dans la même maison.
      Documents du Minutier central concernant l'histoire de l'art (1700-1750), par Mireille Rambaud, tome II [études I à X, soit 2357 actes], Paris, Archives nationales, 1971, p. 163 (instrument de recherche imprimé dématérialisé, certaines notices sont plus détaillées dans la version intégrale accessible en ligne par la rubrique 'Autres instruments de recherche', voir contexte dans le Plan d’orientation général - Notaires de Paris, guides thématiques du Minutier).
    - DUBOIS (Jean Baptiste) maître Maçon Paris § Titre nouvel, 5 août 1716; MC/ET/VI/641
      titre nouvel; Dubois, Jean Baptiste
    - GRANDERIE (Pierre), maître Peintre, à Paris. § Titre nouvel, 5 août 1716; MC/ET/VI/641
      titre nouvel; Granderie, Pierre
    - Gau (Claude), peintre, à Paris § Titre nouvel., 5 août 1716; MC/ET/VI/641
      titre nouvel; Gau, Claude
    - GAU (Jean) Maçon; Paris § Titre nouvel, 5 août 1716; MC/ET/VI/641
      titre nouvel; Gau, Jean
    - GAU (Claude) Maçon; Paris § Titre nouvel .., 5 août 1716; MC/ET/VI/641
    - Dépôt par Jean Richard, d'une transaction passée sous seing privé, entre lui et les religieux Célestins du couvent de Limay près de Mantes, le 12 juillet 1716, mettant fin au procès pendant entre les parties à propos du bâtiment construit par ledit Richard dans le couvent des Célestins de Limay., 12 août 1716; MC/ET/VI/641
      Documents du Minutier central concernant l'histoire de l'art (1700-1750), par Mireille Rambaud, tome II [études I à X, soit 2357 actes], Paris, Archives nationales, 1971, p. 180 (instrument de recherche imprimé dématérialisé, certaines notices sont plus détaillées dans la version intégrale accessible en ligne par la rubrique 'Autres instruments de recherche', voir contexte dans le Plan d’orientation général - Notaires de Paris, guides thématiques du Minutier).
    - ROSSIGNOL (Jacques) Serrurier des bâtiments du Roi Rue du Chantre § Compte .., 17 août 1716; MC/ET/VI/641
      Rossignol, Jacques
    - BOCCARD (François) maître tapissier Rue de Grenelle § Convention et quittance .., 22 août 1716; MC/ET/VI/641
      quittance; Boccard, François
    - CHAULOT (Claude) Architecte Rue Saint Maur. § Mariage de .., 31 août 1716; MC/ET/VI/641
      contrat de mariage; Chaulot, Claude
    - LABOUREUR (à Vaugirard) PICOT (Jean) § Inventaire après décès., 3 septembre 1716; MC/ET/VI/641
      inventaire; Picot, Jean
    - VAUGIRARD § Inventaire après décès de Jean Picot, laboureur à VAUGIRARD, 3 septembre 1716; MC/ET/VI/641
      inventaire
    - Picot (Jean) Laboureur à Vaugirard hardie Saint-Germain de Prés § Inventaire après décès, 3 septembre 1716; MC/ET/VI/641
    - Compte entre Marguerite Leroy, veuve de François Fleury, marchand bourgeois de Paris, demeurant rue Quincampoix, Barbe Rétoré, veuve de Germain Pinard, maître maçon entrepreneur, et Nicolas Guerrier, maître maçon entrepreneur, des sommes revenant aux ouvriers ayant travaillé à la construction d'une maison rue Quincampoix, sous la direction desdits Pinard et Guerrier, pour le compte de ladite veuve; les travaux ont été estimés à 12.301 livres par Chastelain, architecte juré expert, chargé par les parties d' en faire la réception., 20 septembre 1716; MC/ET/VI/641
      Documents du Minutier central concernant l'histoire de l'art (1700-1750), par Mireille Rambaud, tome II [études I à X, soit 2357 actes], Paris, Archives nationales, 1971, p. 663 (instrument de recherche imprimé dématérialisé, certaines notices sont plus détaillées dans la version intégrale accessible en ligne par la rubrique 'Autres instruments de recherche', voir contexte dans le Plan d’orientation général - Notaires de Paris, guides thématiques du Minutier).
    - Compte entre Barbe Retoré, veuve de Germain Pinard, maître maçon entrepreneur, et Étienne Dalloin, maître cordonnier, comme ayant-cause de Nicolas Trompault, garde et archer de la ville, son beau-frère, demeurant grande rue du faubourg Saint-Denis, des sommes restant dues à la succession dudit Pinard, sur le prix de la construction d'une maison, rue Montorgueil, suivant le marché passé entre Jean Pinard, maître maçon, Germain Pinard, son fils, et Nicolas Trompault, le 18 septembre 1702, devant Lefebvre., 20 septembre 1716; MC/ET/VI/641
      Documents du Minutier central concernant l'histoire de l'art (1700-1750), par Mireille Rambaud, tome II [études I à X, soit 2357 actes], Paris, Archives nationales, 1971, p. 644 (instrument de recherche imprimé dématérialisé, certaines notices sont plus détaillées dans la version intégrale accessible en ligne par la rubrique 'Autres instruments de recherche', voir contexte dans le Plan d’orientation général - Notaires de Paris, guides thématiques du Minutier).
    - Dépôt par Jean Richard d'une convention passée sous seing privé, entre lui et la veuve Garot, au sujet de réparations faites par ledit Richard dans une maison sise rue du Sépulcre, appartenant à ladite dame., 2 octobre 1716; MC/ET/VI/641
    - RIEUX (Christine de Bérulle, marquise de) § Dépôt d'une protestation et révocation de son testament., 7 octobre 1716; MC/ET/VI/641
      testament; Rieux, Christine de Bérulle, marquise de
    - Leroy (Pierre), marchand orfèvre, rue Dauphine § Testament, 15 octobre 1716; MC/ET/VI/641
      testament; Leroy, Pierre
  - Minutes. 1717, janvier - juin, janvier - juin 1717; MC/ET/VI/642
    - Comparution de Barbe Retoré, veuve de Germain Pinard, en conséquence de la sommation qu'elle a fait faire à Thomas Guigneux, marchand de vin, locataire d'une maison sise rue d'Enfer appartenant à ladite veuve, à l'effet d'obtenir le payement d'une échéance du loyer., 11 janvier 1717; MC/ET/VI/642
      Documents du Minutier central concernant l'histoire de l'art (1700-1750), par Mireille Rambaud, tome II [études I à X, soit 2357 actes], Paris, Archives nationales, 1971, p. 164 (instrument de recherche imprimé dématérialisé, certaines notices sont plus détaillées dans la version intégrale accessible en ligne par la rubrique 'Autres instruments de recherche', voir contexte dans le Plan d’orientation général - Notaires de Paris, guides thématiques du Minutier).
    - Dufour (Chretien) maître tapissier rue des Fossés de M. le Prince § bail par .., 12 janvier 1717; MC/ET/VI/642
      bail; Dufour, Chretien
    - Bonnejoye (Michel) marchand tapissier rue Mazarine § bail de meubles par..., 22 janvier 1717; MC/ET/VI/642
      bail; Bonnejoye, Michel
    - Compte entre la veuve de Germain Pinard et Claude Couturier, maître serrurier, des travaux faits par ce dernier pour Germain Pinard et son associé Nicolas Guerrier., 28 janvier 1717; MC/ET/VI/642
      Documents du Minutier central concernant l'histoire de l'art (1700-1750), par Mireille Rambaud, tome II [études I à X, soit 2357 actes], Paris, Archives nationales, 1971, p. 165 (instrument de recherche imprimé dématérialisé, certaines notices sont plus détaillées dans la version intégrale accessible en ligne par la rubrique 'Autres instruments de recherche', voir contexte dans le Plan d’orientation général - Notaires de Paris, guides thématiques du Minutier).
    - Couturier (Claude) maître serrurier rue Saint Sauveur § Compte, 28 janvier 1717; MC/ET/VI/642
      Couturier, Claude
    - De(s)grais (Jean) maçon à Vaugirard § Vente à .., 8 février 1717; MC/ET/VI/642
      acte de vente; Grais, Jean